# Protokoll Meeting 25.05.2023

## Hinweise von Jonas:
* Teamarbeit-Note: Kommunikation untereinander nicht sehr gut, viele Punkte in Meetings hätten dadurch schon vorher geklärt werden können
* Teilnote quasi 33%, aber Gesamtnote wird nicht zwingend aus Teilnoten zusammengesetzt (d.h. eine 1,0 ist noch möglich!)
* Backend-Meeting mit Auftraggebern am Freitag, 26.05. kann nicht stattfinden, da einige Auftraggeber im Urlaub 
    * daher Vorstellung vor Jonas: 
        * inhaltlich richtig!
        * Stelle der Error-Messages noch nicht da, wo gewünscht —> lieber oberhalb der Test-Dateien (ABER WIRD ERSTMAL BEIBEHALTEN) - höchsten Kann-Anforderung für Sprint 3
    * Vorstellung stattdessen am 02.06.2023

### Aktueller Stand: 
* Jonas über Problemlösung mit Hilfe von Benedikt Artelt informiert
* Frontend-Implementierung soweit wie gewünscht
    * Umsetzung der Layout-Auswahl erstmal hinten angestellt, wird am Dienstag, 31.05., mit Sebastian Serth besprochen
* Dokumentation der Veränderungen stetig vornehmen, eventuell mit Screenshots von Git


### Vortragende für die nächste Abgabe: 
* Paul U.
* Lorelle


### Vortragende für das Finale: 
* Paul S.
* Kseniya
